---
title: "Resultats analyse auto"
author: "Wissem-Ben Romdhane"
date: "2022-07-28"
output: 
  pdf_document:
    toc: yes
header-includes:
- \usepackage{booktabs}
- \usepackage{longtable}
- \usepackage{array}
- \usepackage{multirow}
- \usepackage{wrapfig}
- \usepackage{float}
- \usepackage{colortbl}
- \usepackage{pdflscape}
- \usepackage{tabu}
- \usepackage{threeparttable}
- \usepackage{threeparttablex}
- \usepackage[normalem]{ulem}
- \usepackage{makecell}
- \usepackage{xcolor}
---

```{r include=FALSE}
library(kableExtra)
#source("Src/Analyser.R", local = knitr::knit_global())

#local=True permet de specifier que l'environnement de travail correspond a celui du fichier source (variables du fichier consideré)
#sys.source("Src/Analyser.R", envir = knitr::knit_global())
```

# Mouse behavioural test analysis results

## Caracteristiques du fichier source

### Caracteristiques du fichier

-   Date d'analyse: `r format(Sys.time(), '%d %B %Y %H:%M')`

-   Fichier analysé: `r basename(fichier)`

### Caracteristiques experience

-   Experiment file name: `r unique(Dataframe_raw$Exp..File.Name)`

-   Experimentateur: `r unique(Dataframe_raw$Experimenter)`

-   Protocole renseigné: `r unique(Dataframe_raw$Exp..Protocol.Name)`

-   Protocole detecté: `r Exps_mastertable[Exp_pos,1]`

\newpage

## Tableaux des caracteristiques des groupes étudiés

```{r toto, echo=FALSE}
#two dataframes in one kable
df1=table_cara_animals_global
df2=table_cara_animals_precis
kable(
  list(df1,df2),
  booktabs=T,
  digits=2,
  caption="kable Caracteristiques des groupes étudiés",
  align="c"
) %>% 
  kable_styling(latex_options = c("striped","HOLD_position","repeat_header"),
                repeat_header_text = "(Suite)")

```
\newpage

## Graphiques et tables statistiques associées

```{r mylabel, echo=FALSE,warning=FALSE, results='asis' }
for (i in liste_graphs){
  #Besoin de "results= asis" et print() pour afficher les kable dans une for loop, cf Rmarkdown cookbook 10.1
  #asis permet d'utiliser due LATex dans le code chunk
  print(get(i)) #Selectionne le graph i dans la liste des graphs et l'affiche
  
  tag=paste("Df.",i,sep="") #definit un tag selon i
  liste_des_tables_degraphi=list.tables.comment(liste_tables,tag) #retourne une liste des tables associée au Graphi (via tag)
  
  pos=grep("_stats",liste_des_tables_degraphi,ignore.case=TRUE) # retourne la position de la table stat dans la liste des tables du graph i retournée
  table_stats_selection=liste_des_tables_degraphi[pos] #creation d'une liste des tables stats associées au Graphi (via tag)
  
#gsub('[.]', '\n', colnames(get(w))) #remplace tous les "." par des "\n"
#linebreak(gsub('[.]', '\n', colnames(get(w)))) #genere des retour a la ligne a chaque "\n", (necessite escape=F pour bon affichage)
  cat('\n')
  for (w in table_stats_selection){
    f=knitr::kable(get(w),#Recupere la table stat dans la liste des tables du graph i
                   booktabs=T,longtable=T,escape=F,
                   align = "c", digits=2,
                   col.names=linebreak(c(gsub('[.]', '\n', colnames(get(w)))),align="c"),
                   label=match(i,table_stats_selection)+(match(w,table_stats_selection)/100),
                   caption=knitr:::escape_latex(paste(i,"-", w, sep=" "))) %>% #Il y a un conflit entre le nom de la table (contient des underscore), et la reconaissance du texte avec le language latex, la fonction knitr:::escape_latex permet de resoudre la gestion de caracteres reservés a latex contenu dans du texte
      kable_styling(latex_options = c("striped","HOLD_position","repeat_header"),
                    repeat_header_text = "(suite)",
                    position="center",
                    font_size = 7)
    print(f)
  }
  
  cat('\\pagebreak') #concatene et print une ligne de code ici en Latex afin de creer un saut de page
}
```

